最高法院刑事判決　　　　　　一○○年度台上字第六七八二號
上　訴　人　黃勝煌
上列上訴人因偽造文書案件，不服台灣高等法院中華民國一○○
年九月二十八日第二審判決（一○○年度上訴字第二四二九號，
起訴案號：台灣板橋地方法院檢察署九十九年度偵字第六七五六
號），提起上訴，本院判決如下：
    主  文
上訴駁回。
    理  由
一、原判決附表一編號五、六部分：
按刑事訴訟法第三百七十七條規定，上訴於第三審法院，非以判
決違背法令為理由，不得為之。是提起第三審上訴，應以原判決
違背法令為理由，係屬法定要件。如果上訴理由書狀並未依據卷
內訴訟資料，具體指摘原判決不適用何種法則或如何適用不當，
或所指摘原判決違法情事，顯與法律規定得為第三審上訴理由之
違法情形，不相適合時，均應認其上訴為違背法律上之程式，予
以駁回。本件原判決維持第一審依想像競合犯之規定，從一重論
處上訴人黃勝煌行使偽造私文書罪刑（即原判決附表一編號五、
六所示）部分之判決，駁回其於第二審之上訴，已敘明所憑之證
據及認定之理由；從形式上觀察，原判決並無違背法令之情形存
在。再查上訴人所為關於原判決附表二編號二、三所示犯行（即
附表一編號五、六論處罪刑部分），係各別起意為之，且為可分
之數行為，侵害不同之財產法益，自應分論併罰。上訴人以其所
為上開犯行，應依接續犯論以一罪云云，尚有誤解。原判決已詳
加審酌說明（見原判決第六頁第十三行至第二十四行）。上訴意
旨仍執陳詞，謂上開二次犯行與原判決附表二編號四、五所示詐
欺取財未遂犯行（即附表一編號七、八論處罪刑部分。此部分業
經原審裁定駁回），時間密接，侵害同一法益，原判決遽予分割
為數行為，論以數罪，未見說明其理由，於法有違云云。對於原
判決已明白論斷之事項，任意指摘，自非適法之第三審上訴理由
。其上訴為違背法律上之程式，應予駁回。
二、原判決附表一編號四、九、十部分：
查第三審上訴書狀，應敘述上訴之理由，其未敘述者，得於提起
上訴後十日內補提理由書於原審法院，已逾上述期間，而於第三
審法院未判決前仍未提出上訴理由書狀者，第三審法院應以判決
駁回之，刑事訴訟法第三百八十二條第一項、第三百九十五條後
段規定甚明。原判決附表一編號四、九所示行使偽造私文書，暨
編號十所示共同行使偽造私文書部分，上訴人於民國一○○年十
月二十七日提起上訴，並未敘述理由，迄今逾期已久，於本院未
判決前仍未提出，依上開規定，應併予駁回。
據上論結，應依刑事訴訟法第三百九十五條，判決如主文。
中    華    民    國  一○○  年   十二   月    八    日
                      最高法院刑事第十庭
                          審判長法官  陳  世  淙  
                                法官  陳  東  誥  
                                法官  何  菁  莪  
                                法官  施  俊  堯  
                                法官  洪  曉  能  
本件正本證明與原本無異
                                      書  記  官  
中    華    民    國  一○○  年   十二   月    九    日
                                                      K